臺灣臺北地方法院刑事判決　　　　　　　　　　　　　九十三年度訴字第七０八號
　　公　訴　人　臺灣臺北地方法院檢察署檢察官
　　被　　　告　甲○○
右列被告因違反毒品危害防制條例案件，經檢察官提起公訴（九十三年度毒偵字第七
九九號），嗣於本院準備程序進行中，被告先就被訴事實為有罪之陳述，經裁定進行
簡式審判程序，判決如左：
    主  文
甲○○連續施用第一級毒品，累犯，處有期徒刑拾月。扣案第一級毒品海洛因貳小包
（淨重各為零點零參公克、零點零壹公克）沒收並銷燬之。
    事  實
一、甲○○前因恐嚇取財案件，經臺灣板橋地方法院以八十七年度易字第七九六號判
    決判處有期徒刑九月，並經臺灣高等法院於民國八十七年八月三十一日以八十七
    年度上易字第四五０三號判決駁回上訴確定，於八十九年五月九日執行完畢，詎
    其猶不知悔改，另前因施用毒品案件，經臺灣板橋地方法院以九十年度毒聲字第
    二五四號裁定令入勒戒處所觀察、勒戒，認有繼續施用毒品之傾向，經臺灣板橋
    地方法院以九十年度毒聲字第一０一七號裁定令入戒治處所施以強制戒治，於九
    十一年十月三日強制戒治期滿，經臺灣板橋地方法院檢察署檢察官於九十二年五
    月二十八日以九十二年度戒毒偵字第一四四號為不起訴處分。甲○○於前開強制
    戒治執行完畢釋放後五年內，復另行基於施用第一級毒品海洛因之概括犯意，自
    九十二年十二月二十六日起至九十三年一月三日某時許、及九十三年二月十一日
    起至同年月十八日某時許止，連續在臺北市萬華區某公園內、及臺北縣三重市○
    ○路一六０號巷口附近等處，以將海洛因粉末置入香菸內吸食之方式，非法施用
    第一級毒品海洛因多次，嗣分別於九十三年一月三日下午二時五分許，在臺北縣
    三重市○○路○段一六０號巷口為警查獲，並扣得第一級毒品海洛因一小包（淨
    重零點零一公克）、及同年二月十八日上午十時十五分許，在臺北市○○區○○
    街與西昌街口為警查獲，並扣得第一級毒品海洛因粉末一小包（淨重零‧零三公
    克）。
二、案經臺北市政府警察局萬華分局移送臺灣臺北地方法院檢察署檢察官偵查起訴，
    嗣於準備程序進行中，甲○○先就被訴事實為有罪之陳述，經裁定進行簡式審判
    程序。
    理  由
一、訊據被告甲○○對於右揭犯罪事實於本院審理中坦承不諱，且被告先後兩次為警
    查獲後所採集之尿液，經以氣相層析質譜儀分析法檢驗，確呈嗎啡陽性反應，有
    臺灣尖端先進生技醫藥股份有限公司濫用藥物尿液檢驗報告二紙在卷可稽；又被
    告兩次於為警查獲時均扣得疑似第一級毒品海洛因粉末各一小包（其中一包淨重
    零‧零三公克，另一包零‧零一公克）經檢驗結果，均呈第一級毒品海洛因反應
    ，有法務部調查局鑑定通知書及初步鑑定報告單各一份在卷可稽，足徵被告前揭
    任意性之自白，應與事實相符；又被告前因施用毒品案件，經臺灣板橋地方法院
    以九十年度毒聲字第二五四號裁定令入勒戒處所觀察、勒戒，認有繼續施用毒品
    之傾向，經臺灣板橋地方法院以九十年度毒聲字第一０一七號裁定令入戒治處所
    施以強制戒治，於九十一年十月三日強制戒治期滿，經臺灣板橋地方法院檢察署
    檢察官於九十二年五月二十八日以九十二年度戒毒偵字第一四四號為不起訴處分
    ，有不起訴處分書、臺灣高等法院被告全國前案紀錄表在卷可稽，是被告前揭所
    為，核屬二犯施用毒品犯行。本件事證明確，被告犯行堪以認定，應依法論科。
二、核被告所為，係犯毒品危害防制條例第十條第一項施用第一級毒品。其持有第一
    級毒品之低度行為為施用毒品之高度行為吸收，不另論罪；被告多次施用第一級
    毒品之犯行，時間緊接、方法相近、觸犯構成犯罪要件相同之罪名，顯係基於概
    括犯意，應依連續犯之規定論以一罪，並依法加重其刑。又起訴書雖漏未對被告
    九十二年十二月二十六日起至九十三年一月三日止之施用第一級毒品犯行提起公
    訴，惟此部分與前揭論罪科刑部分有連續犯之裁判上一罪關係，應為起訴效力所
    及，本院自得併予審理。而被告前因恐嚇取財案件，經臺灣板橋地方法院以八十
　　七年度易字第七九六號判決判處有期徒刑九月，並經臺灣高等法院於八十七年八
　  月三十一日以八十七年度上易字第四五０三號判決駁回上訴確定，於八十九年五
    月九日執行完畢，有卷附臺灣高等法院被告全國前案紀錄表在卷可稽，其受有期
    徒刑之執行完畢，五年內再犯本件有期徒刑以上之罪，為累犯，依法遞加重其刑
    。爰審酌被告前有恐嚇取財、竊盜、傷害等前科，素行不良，施用毒品戕害自身
    健康、嗣後坦承犯行、犯後態度尚佳，施用第一級毒品之犯罪態樣、次數、頻率
    及其他一切情狀，量處如主文所示之刑。扣案第一級毒品海洛因粉末二小包（淨
    重分別為零‧零三公克及零‧零一公克），應依毒品危害防制條例第十八條第一
    項前段規定沒收並銷燬之。
據上論斷，應依刑事訴訟法第二百九十九條第一項前段，第二百七十三條之一第一項
，毒品危害防制條例第十條第一項、第十八條第一項前段，刑法第十一條前段、第五
十六條、第四十七條，判決如主文。
本案經檢察官張智堯到庭執行職務
中　　　華　　　民　　　國　　九十三　　年　　　十　　　月　　二十九　　日
                                      臺灣臺北地方法院刑事第十三庭
                                          法  官 吳佳薇
右正本證明與原本無異。
如不服本判決，應於判決送達後十日內，向本院提出上訴狀。
中　　　華　　　民　　　國　　九十三　　年　　 十一 　　月　　　一　　　日
                                          書記官 潘文賢
附錄本件論罪科刑法條全文
毒品危害防制條例第十條
施用第一級毒品者，處六月以上五年以下有期徒刑。
